Histogramas
========================================================
author: Edgardo Morales
date: 21/Septiembre/2015
width: 1440
height: 900
Visualizando Distribuciones
========================================================

Cuando tenemos conjuntos extremadamente grandes es sumamente
complicado visualizar más de un conjunto de datos.

```{r, echo=FALSE}
library("ggplot2")
qplot(price,data=diamonds,bindwidth=500) +  facet_wrap(~cut)
qplot(carat,price,data=diamonds,bindwidth=500,color=cut) 
```

Agregar parametros al Aesthetic
========================================================

```{r, eval=FALSE}
qplot(carat,price,data=diamonds,size=I(0.5))

```

Agregar parametros al Aesthetic
========================================================

```{r}
qplot(carat,price,data=diamonds,alpha=I(0.1))

```
Agregar parametros al Aesthetic
========================================================
- Es posible convertir un "Aesthetic" en un parámetro encerrando
el valor con I()
```{r}


qplot(carat,price,data=diamonds,size=I(0.5)
                    ,alpha=I(0.1))
```
Exportando Gráficos en R
========================================================

```{r, eval=FALSE}

#Usar el tamaño de la pantalla
ggsave("myplot.pdf")

ggsave("myplot-1.png")

#Especificando el tamaño

ggsave("myplot.pdf",width=6, height = 4)

```

Resumen
========================================================
- qplot + aesthetics = 100's plots
- qplot + geom = 100
- qplot + geoms + aesthetics = 100
- aplot + geoms + aesthetics + parametros = 100,000

Aspectos Opcionales de los gráficos
========================================================
- Visualizando Mapas
```
texas <- read.csv("texas.csv")
head(texas)

```
Aspectos Opcionales de los gráficos
========================================================
- Visualizando Mapas
```
library(maps)
counties <- map_data("county")
qplot(long,lat,data=counties, geom="polygon", group = group, fill= group)

```
